

Extracto

Más de 12 años de experiencia en áreas técnicas y más de 7 años de experiencia en la industria petrolera. Con especialidades en electrónica, análisis de datos y telecomunicaciones.

Gran comunicador, muy social, fanático de la tecnología, viajes y deportes, siempre interesado en ser parte de nuevos proyectos.

SOTO MARCOS E.

Field Operations Cordinatoor



Ameghino ST 987, Neuquén – Argentina.



+54 9 - 2994182614



Marcos.esteban.soto@gmail.com

Educación

- Master en Big Data & Business Intelligence (2019-2020)
- Ingeniero de Sistemas Instituto Universitario Aeronáutico · (2013 2019)
- Técnico superior en comunicaciones de datos y redes IFES Nqn (UCASAL) (2010-2012)
- Técnico en electrónica EPET 14 (2005)

Experiencia laboral

Weatherford 7 años 6 meses (Neuquén, Argentina)

- Coordinador de operaciones de campo Mediciones de flujo 2019 Presente
- Diseño y Gestión de sublinea Flow Measurements trabajos, P&L.
- Liderar e implementar proyectos en el sector. (Project, Visio, Well Simulations, Trello)
- Ingeniería, ETL análisis y reportes de datos de campo. (Acad, Hyper-V, Data Análisis-ML Python, Power BI, Dataiku)
- Responsable de las operaciones de campo en Argentina, Bolivia y Chile.

Supervisor de adquisición de datos de campo (3.6 años)

- Trabajos de well testing y mediciones de flujo multifásico.
- Liderando e implementando proyectos en el sector. (Project, Visio, Well Simulations, Trello)
- Responsable de los sistemas DAQ de campo de Argentina. (Vbox, Hyper-v)
- Supervisión de empleados de DAQ e informes diarios para clientes. (Data Análisis Excel, Python)
- Simulación y análisis de parámetros de pozos. (PVT Flex, Well Flo, REO)
- Participando en la logística de pruebas de pozos y equipamiento.
- Reuniones con clientes.

Operador de adquisición de datos de superficie para pruebas de pozos (3,2 años)

- Trabajos de prueba de well testing y FlowBack.
- Responsable de la configuración del sistema de adquisición de datos inalámbrico o por cable. (Sistemas SCADA, Vbox, Hyper-v)

- Generar informes diarios para clientes (Data Análisis Excel).
- Generar informes internos.
- Análisis y monitoreo de parámetros de pozos.
- Involucrado en la logística de pruebas de pozos y DAQ en el sitio.
- Manteniendo actualizada la base de datos WPTS con datos de pozos, equipos en el sitio y registros de personal.
- Reuniones con clientes en el sitio.
- Reparación de equipos electrónicos.
- Sistemas a medida con soluciones locales desarrolladas.

Casino & Hotel Casino Magic S.A. (1 año)

Administrador de red de IT

 Administrador de infraestructura, seguridad de TI, planificación, proyectos y líder del sector de IT, gestionando el departamento de soporte técnico, experto en virtualización, servidor de Windows y bases de datos.

Credi Guia LTDA (2.5 años)

- Soporte Técnico IT
- Soporte y reparación de la mesa de ayuda para usuarios, escritorios y servidores, administración de cuentas de usuario, copias de seguridad y mejoras de seguridad del sistema

Network Computación (1 año)

- Soporte Técnico IT
- Servicio de asistencia al usuario, soporte y reparación de escritorios y servidores, administración de cuentas de usuario.

Computación InfoServer (2.3 años)

- Soporte Técnico IT
- Servicio de asistencia al usuario, soporte y reparación de escritorios y servidores, administración de cuentas de usuario.

Deep Neuquén (2 años)

- Técnico en electrónico
- UPS y equipos de suministro de energía, responsable de la reparación y mantenimiento de equipos de la industria eléctrica media y grande.

Cursos con certificación

- o Windows Server 2008 (2011)
- o Microsoft SQL Server (2011)
- o VMWare Virtualization (2012)
- o Microsoft Virtualization (Hyper-V) (2011)
- o Networking Cisco CCNA Courses 1 to 4. (2012)
- o Well Testing Weatherford (2013)
- o Roxar Sand Monitor Emerson, Houston Tx (USA 2016)
- o Flow Measurements Basics Weatherford, Abu Dhabi (USA 2017)
- o Flow Measurements Advanced Weatherford, Houston Tx (USA 2017)
- o Well Testing Reo Well Simulation Weatherford, Houston Tx (USA 2018)
- o Coaching Ontological Professional Idear, Neuquen (2018-2019)
- o PVT Flex Simulator Weatherford, Houston Tx (USA 2018)
- O Cygnet Scada Platform Weatherford, Houston Tx (USA 2019)
- o Cygnet Flow Measurement Weatherford, Houston Tx (USA 2019)
- o Schneider Telemetry Expert Schneider Electric, Sao Paulo (BRA 2019)
- o Machine Learning Scientist DataCamp (2019-2020)
- Related certification trainings: Python, TF, Statistical thinking, Cluster Analyses,
 Dimensional Reduction, Extreme Gradient Boost, Feature Engineering, Deep
 Learning, Linear Classification, ML for time series, Model Validation, Supervised
 and Unsupervised ML, Web Scraping in python, R introduction, Microsoft Power BI.
- Google Cloud Platform Big Data and Machine Learning Fundamentals Coursera (2020)

Proyectos y Logros

- Automatización de un equipo de campo para well testing automática utilizando una Red Neuronal recurrente, trabajo de tesis de grado. Link
- Co-Author Paper Presentado en ADIPEC 2019, Field Testing an Accurate, Nonnuclear, Inline Wet Gas Multiphase Meter. SPE-197583-MS
- Beca Santander IE Online, Learning Journey for Learners. "DATA SCIENCE, MACHINE LEARNING AND AI FOR BUSINESS"
- GE Virtual Internship Digital Technology Data Analytics Program. Junio 2020
- Quantium Virtual Internship Data Analytics Virtual Experience Program. Agosto 2020.
- Proyectos personales en cryptomonedas, granja de minería etherum